【裁判字號】    95,親,33
【裁判日期】    951013
【裁判案由】    否認子女
【裁判全文】
臺灣士林地方法院民事判決                95年度親字第33號
原      告  戊○○
                      樓
被      告  丁○○即原告於民.
兼上一被告  乙○○
法定代理人
訴訟代理人  甲○○○
上列當事人間否認子女事件，經本院於民國95年9月29 日言詞辯
論終結，判決如下：
    主      文
確認被告丁○○（即原告於民國95年2 月26日所生之女）非原告
自被告乙○○受胎所生之婚生女。
訴訟費用由被告負擔。
    事實及理由
一、本件原告起訴主張：原告與被告乙○○於民國87年12月16日
    結婚，嗣於94年6 月22日協議離婚，離婚後原告於95年2 月
    26日產下一女即被告丁○○，其受胎期間雖於兩造婚姻關係
    存續中，依法推定為被告乙○○之婚生子女。然原告自93年
    8 月間起即未與被告乙○○同居，故原告於受胎期間既未與
    被告乙○○同居生活，被告丁○○絕非原告自被告乙○○受
    胎所生之子女，實係原告與訴外人丙○○所生之子女，為此
    爰依民法第1063條第2 項之規定提起本件否認子女之訴等語
    ，並聲明：(1)確認被告丁○○非原告自被告乙○○受胎所生
    之婚生女。(2)訴訟費用由被告負擔。被告之訴訟代理人甲○○○則到庭陳明：對於被告蔣珊霓與訴外人丙○○間所為親
    子血緣鑑定之結果並無意見等語。
二、本件原告主張其與被告乙○○於87年12月16日結婚，嗣於94
    年6 月22日協議離婚，惟原告於95年2 月26日所生之女即被
    告丁○○，並非原告自被告乙○○受胎所生之子女，實係原
    告與訴外人丙○○所生之子女等事實，業據提出戶籍謄本、
    出生證明書、財團法人國泰綜合醫院親子鑑定報告暨診斷證
    明書等件為證。又依被告丁○○與訴外人丙○○於95年7 月
    12日自行前往財團法人國泰綜合醫院進行血緣鑑定之結果，
    認「丙○○（Ｚ000000000）與丁○○（出生證明書之出生證
    字：950049，於國泰綜合院內湖分院出生，母親戊○○）於
    民國95年7 月12日至本院做基因親子鑑定。經15個基因座分
    析後，丙○○與丁○○之親子關係概率結果為99.00000000
    ％，因此可確定兩者之親子關係。」等語，有財團法人國泰
    綜合醫院編號第PT-06-077 號親子鑑定報告暨診斷證明書在
    卷可稽，並經本院核閱無訛，而被告對此亦不否認，可見被
    告丁○○血緣上之父親為訴外人丙○○，其與被告乙○○之
    間並不具有真實血緣關係，顯非原告自被告乙○○受胎所生
    之子女乙節屬實，自堪信原告之主張為真正。
三、按民法第1063條第1 項推定之婚生子女，如夫妻之一方能證
    明妻非自夫受胎者，得於知悉子女出生之日起，一年內提起
    否認之訴，同條第2 項定有明文。本件原告於95年2 月26日
    生下一女即被告丁○○，而原告與被告乙○○係於94年6 月
    22日離婚，被告丁○○依法仍應推定為被告乙○○之婚生女
    ，但被告丁○○確非原告自被告乙○○受胎所生，已如前述
    ，依照上開規定，原告於95年5 月9 日提起本訴，顯未逾越
    法定除斥期間，從而原告訴請確認被告丁○○非原告自被告
    乙○○受胎所生之婚生女，於法洵屬有據，應予准許。
四、據上論結，本件原告之訴為有理由，依民事訴訟法第85條第
    1 項前段、第78條，判決如主文。
中    華    民    國    95    年    10    月    13    日
                  家事法庭  法  官  陳章榮
以上正本證明與原本無異。
如對本判決上訴，應於判決送達後20日內向本院提出上訴狀。
中    華    民    國    95    年    10    月    13    日
                            書記官  吳小平


司法院資訊處製作；財團法人民間司法改革基金會備份。
